Inventaris van de kopieën der Doop-, Trouw- en Begraafboeken (DTB) van Valkenburg
Nationaal Archief, Den Haag
DTB kopie Zuid-Holland; Valkenburg
DTB Valkenburg
0 0
GEDTBZH143
??? meter; ??? inventarisnummers
Gescande fotokopieën van normale geschreven en gedrukte teksten. De Nederlandstalige stukken van vóór ca. 1700 zijn geschreven in het gotische cursiefschrift, met name in de oud-Hollandse klerkencursief.
Nationaal Archief, Den Haag
Nederduits gereformeerde gemeente te Valkenburg
Rooms-katholieke parochie te Valkenburg
Ambachtsbestuur ("gerecht", "burgemeesters", "Wet", "schepenen", "commissarissen", gequalificeerden) van Valkenburg
Burgerlijke Stand van de gemeente Valkenburg
De doopregisters bevatten naast de doopdatum de volledige namen van de ouders en de voornaam van het gedoopte kind. Daarnaast worden soms ook de doopgetuigen en / of peetouders genoemd. De trouwregisters bevatten naast de datum van (onder)trouw de namen van bruidegom en bruid. Daarnaast treft men dikwijls aanvullende gegevens aan, zoals plaats van herkomst, woonadres, de vermelding dat de persoon weduwnaar of weduwe is en eventueel de naam van de vorige partner. Wanneer de partners uit verschillende plaatsen afkomstig zijn of elders trouwen, vindt men ook gegevens omtrent afgegeven attestaties van de huwelijksafkondigingen. De begraafregisters bevatten op datum van aangifte de naam van de begraven persoon. In enkele gevallen wordt ook de datum van overlijden gegeven. Bij (minderjarige) kinderen wordt meestal de naam van de vader vermeld; bij vrouwen en weduwen soms de naam van de echtgenoot. Aanvullende gegevens over de begraafplaats en het luiden van de klok komen zelden voor.
Archiefvorming
Geschiedenis van het archiefbeheer
De verwerving van het archief
3.04
Aanwijzingen voor de gebruiker
Openbaarheidsbeperkingen
Volledig openbaar
De collectie is een duplicaat van een archief in eigen beheer.
Materiële beperkingen
Aanvraaginstructie
Van de documenten die in deze archiefinventaris zijn beschreven, kunnen de originelen niet geraadpleegd worden. Deze zijn overgedragen aan het gemeentebestuur van de gemeente vanwaar ze afkomstig zijn, ter opneming en bewaring in de gemeentelijke archiefbewaarplaats.
Verwant materiaal
Beschikbaarheid van kopieën
Beschrijving van de series en archiefbestanddelen
- VALKENBURG (DTB)
  - GEREFORMEERD, a.
    De gereformeerde gemeente van Katwijk en Valkenburg was tot 1599 ongedeeld. In 1619 werd Valkenburg kerkelijk afzonderlijk geinstitueerd. Vgl. A.J. van der Aa, Aardrijkskundig woordenboek, sub voce.
    - Doop- en trouwboek., 1640-1660.; 1
    - dopen, 1640-1660, trouwen, 1640-1660, lidmaten, 1640-1660, kerkenraadsleden, 1640-1677.; 1.I
    - obligaties der diaconie, c. 1640, financiele administratie der diaconie, catalogus van de kerkboeken., 1.II
    - Doopboeken., 1661-1811.; 2-5
      - 1661 december 18-1691 augustus 26., 2
      - 1691 september 5-1730 december 31., 3
        Na de inschrijving 1701 november 20 zijn geinterpoleerd twee inschrijvingen 1706 maart.
      - 1731-1800., 4
      - 1801-1811., 5
    - Trouwboeken., 1662-1809.; 6-7
      - 1662-1718., 6
      - 1720 mei-1809 augustus 10., 7
    - Attestaties., 1660, 1661, 1698, 1707-1787.; 8.I-8.III
      - 1660-1729., 8.I
      - 1730-1754., 8.II
      - 1755-1787., 8.III
    - 1756-1816.Register van de graven in de kerk, met vermelding van grafeigenaren., 9
  - ROOMS-KATHOLIEK, b.
    Zie Oegstgeest
  - GERECHT, c.
    - Trouwinschrijvingen., 1673.; 9A
    - Trouwboek., 1682 april 26-1747 mei 7.; 10
      Voorin akte z.d. (1681?). Tevens vermelding van attestaties van huwelijksproclamaties.
    - Huwelijksaangiften ter secretarie, 1806-1811., ---
      In Gaarder nr. 2.
    - Trouwboek., 1748 februari 25-1811 november 24.; 10A
    - Attestaties van huwelijksproclamaties., 1643, 1703-1752, 1806-1811.; 10B
      Met vermelding van huwelijksbevestigingen, 1703-1711.
  - GEQUALIFICEERDEN, d.
    - Overlijdensaangiften., 1806-1811.; 11